臺灣苗栗地方法院刑事判決　　　　　　　 95年度訴字第468號
公　訴　人　臺灣苗栗地方法院檢察署檢察官
被　　　告　乙○○
　　　　　　　　　　號
　　　　　　　　　　另案於臺灣臺南監獄臺南分監執行中
指定辯護人　廖志祥 律師
被　　　告　己○○
　　　　　　　　　　78號
　　　　　　　　　　號4樓
選任辯護人　苗繼業律師
被　　　告　丁○○
指定辯護人　本院公設辯護人　辛○○
上列被告因強盜等案件，經檢察官提起公訴（94年度偵字第4233
號、第4779號），本院判決如下：
    主  文
乙○○共同犯行使變造特種文書罪，累犯，處有期徒刑肆月，減
為有期徒刑貳月，變造之庚○○國民身分證及汽車駕駛執照上之
「乙○○」照片各壹張，均沒收；又共同犯結夥攜帶兇器強盜罪
，累犯，處有期徒刑柒年陸月，扣案之藍波刀壹支，沒收。應執
行有期徒刑柒年柒月，變造之庚○○國民身分證及汽車駕駛執照
上之「乙○○」照片各壹張，及扣案之藍波刀壹支，均沒收。
己○○、丁○○共同犯結夥攜帶兇器強盜罪，均累犯，各處有期
徒刑柒年陸月，扣案之藍波刀壹支，沒收。
    事  實
一、乙○○曾因違反毒品危害防制條例、贓物、詐欺及偽造文書
    等案件，先後經法院判決有期徒刑5 月、6 月、6 月及3月
    確定，於民國94年2 月5 日假釋交付保護管束，並於同年月
    11日保護管束期滿未經撤銷假釋，其未執行之刑，以已執行
    論（構成累犯）。己○○曾因違反麻醉藥品管理條例、槍砲
    彈藥刀械管制條例及殺人等案件，先後經法院判決有期徒刑
    8 月、6 月及5 年2 月確定，於89年6 月7 日縮短刑期假釋
    交付保護管束，並於91年12月24日保護管束期滿未經撤銷假
    釋，其未執行之刑，以已執行論（構成累犯）。丁○○曾因
    違反懲治盜匪條例案件，經法院判決有期徒刑4 年確定，於
    91年1 月16日假釋交付保護管束，並於92年4 月25日保護管
    束期滿期滿未經撤銷假釋，其未執行之刑，以已執行論（構
    成累犯）。
二、詎乙○○、己○○、丁○○其等3 人猶仍不知悛改，竟與綽
    號「小胖」之丙○○（另由檢察官移併臺灣臺北地方法院審
    理）基於共同之犯意聯絡及行為分擔，而先後為下列犯罪行
    為：
（一）於94年8月底某日，丙○○在某不詳地點，交付案外人庚○○所有之國民身分證及汽車駕駛執照各1 張予綽號「六
      條」之乙○○（按該等物件，均係庚○○於93年2 月4日
      晚上時間，在臺北縣新莊市某計程車上所遺失）。丙○○
      旋即在臺北市松山區某處賓館內，指示乙○○更換照片及
      護貝等變造事宜。而乙○○隨即將其本人照片2 張，各自
      換貼1 張於上開庚○○之國民身分證及汽車駕駛執照上而
      加以變造；復於同年9 月初某日，乙○○即偕同丙○○一
      起至臺北縣中和市某處租賃車行，共同持前揭乙○○所變
      造庚○○之國民身分證及職業大貨車駕駛執照，冒以庚○○之名義而行使之，表示其為庚○○本人之名義，並據以
      承租車牌號碼9E─1892號自用小客車，足以生損害於庚○○與該租賃車行。
（二）緣丙○○經由真實姓名年籍不詳綽號「奇男」之成年男子
      ，認識綽號「甜筒」之甲○○，甲○○得悉丙○○有從事
      介紹買賣毒品之工作，並將此訊息告知戊○○，且將丙○○之聯絡電話告知戊○○。而戊○○於94年9 月11日前2
      、3 日間某日，偕同真實姓名年籍不詳綽號「博仔」、「
      天明」之成年男子，一同駕車至臺北市○○路，欲透過丙○○之介紹購買毒品，但因故並未成交。丙○○覺得非常
      沒有面子，因此心生不滿，為卸心頭之恨且趁機強盜戊○○之財物，乃與乙○○、己○○（綽號水溝）、丁○○（
      綽號順哥）及另2 名真實姓名、年籍均不詳，綽號分為「
      紅猴」、「麻糬」之成年男子，共同基於意圖為自己不法
      所有之犯意聯絡，先由丙○○於94年9 月11日凌晨2 時許
      ，示意乙○○撥打電話予甲○○，並相約在苗栗縣竹南鎮
      ○○里○○路○ 段501 號旁巷口處碰面。俟甲○○抵達現
      場後，己○○乃以類似手槍之物品1 枝（未扣案），抵住
      甲○○之身體，強押甲○○上車。丙○○及乙○○乃夥同
      另4 人，分乘2 部自用小客車，將甲○○強押至址設苗栗
      縣竹南鎮○○里○○○路181 號之「松岩逸汽車旅館」某
      房間內，而以此剝奪甲○○之行動自由。而丙○○並於同
      日4 時許，示意甲○○撥打電話予戊○○，要求戊○○外
      出至同縣頭份鎮○○里○○○路與公北三街口處之加油站
      。而戊○○乃不疑有他，旋即駕駛其所有之車牌號碼5P─
      7677號自用小客車至該處，惟當戊○○抵達現場之際，丙○○乃緊隨於甲○○之後，並以類似手槍之物品1 枝（未
      扣案），抵住戊○○之身體，而以此強暴之方式，至使戊○○不能抗拒，強押戊○○進入丙○○所駕駛之自用小客
      車，隨即駕車前往「松岩逸汽車旅館」。而當一行人抵達
      「松岩逸汽車旅館」之房間後，丙○○以1 手持藍波刀1
      支，另1 手持前述類似手槍之物品1 枝，並以該物品底部
      敲擊戊○○之頭部，而同在現場之己○○、乙○○、丁○○及另2 名綽號分為「紅猴」、「麻糬」之男子，隨即徒
      手毆打戊○○之頭部及肩膀等部位，時間約持續5 至6 分
      鐘之久，戊○○因之受有左側頭部挫瘀傷4 ×3 公分及左
      手臂穿刺傷0. 5×0.5 公分之傷害，丙○○並質問戊○○
      ：「我的貨（指毒品）不好是不是」等語，並對戊○○本
      來欲向丙○○購買毒品，但後來並未購買等情大發雷霆。
      其後，丙○○等一行人便將甲○○帶至隔壁房間，而於現
      場遺留丙○○、己○○及另1 姓名年籍均不詳之男子（此
      係指綽號分為「紅猴」、「麻糬」之男子中之1 人），並
      以此方法剝奪戊○○之行動自由，而由其中1 人對戊○○
      稱：「之前買賣沒有成功，要拿出新臺幣（下同）100 萬
      元來賠」等語，但不為戊○○所允諾，丙○○即趁勢強將
      戊○○身上之2 、3000元取走，並持續以前述類似手槍之
      物品底部及以藍波刀敲擊戊○○之身體，而其後己○○乃
      與戊○○商討還款之相關事宜。又約略經過2 至3 小時之
      時間，丙○○命共同被告乙○○、丁○○至證人戊○○之
      車上，將值錢之物品取下。而乙○○隨即進入戊○○遭囚
      禁之房間內，並手持與丁○○共同自戊○○之自用小客車
      上所取得之財物共3 包（內含戊○○之現金卡、提款卡、
      國民身分證、護照、退伍令、台胞證、強制汽車責任保險
      費收據、保險證、統一發票、交通部公路局自行收納款項
      收據、裕隆汽車製造股份有限公司電子計算機開立專用汽
      車出廠與貨物稅完稅照證等物），丙○○即負責逼問戊○○之提款卡密碼，己○○則在一旁負責紀錄。嗣於同日中
      午時間，復由丙○○駕駛戊○○所有之車牌號碼5P─7677
      號自用小客車，而丁○○則乘坐於右前座，己○○並手持
      類似手槍之物品1 枝抵住戊○○之身體，而共同強押戊○○乘坐於後座，以此方法剝奪戊○○之行動自由，而前往
      尋找「天明」及「博仔」。然而於尋訪至「博仔」住處之
      際，丙○○所駕駛搭載己○○及戊○○之車輛即先行離去
      ，而當車輛駛至苗栗縣竹南鎮○○路與永貞路口處時，丙○○與己○○2 人先後下車，而戊○○即趁汽車鑰匙未拔
      取之際駕車離去，並報警處理後，為警在戊○○所有之前
      述自用小客車上，扣得丙○○所有之行動電話2 支（門號
      分為：0000000000、0000000000，業已發還丙○○具領保
      管）及藍波刀1 支等物。而甲○○則為丙○○等6 人，分
      乘2 部自用小客車強押至台北市○○○路「晶光旅社」，
      迄於94年9 月12日上午7 時許，甲○○則趁機逃離上述旅
      社。
三、案經戊○○訴由苗栗縣警察局竹南分局報請及臺北市政府警
    察局移送臺灣苗栗地方法院檢察署檢察官偵查起訴。
    理  由
一、本件訊據被告乙○○坦承犯罪事實欄一（一）所示之變造特
    種文書、行使變造特種文書之犯行，核與證人即被害人庚○○證述（參94年度他字第345 號卷第39至41頁）之情節相符
    ，又有經變造之庚○○國民身分證、汽車駕駛執照影本各1
    份在卷可憑（參94年度監續字第136 號卷第11頁），由此足
    見其自白與犯罪事實相符，其變造特種文書、行使變造特種
    文書之犯行，洵堪認定。
二、本件訊據被告乙○○、己○○、丁○○等人，固坦認於94年
    9 月11日凌晨，與丙○○、「紅猴」及「麻糬」等6 人，分
    乘2 部自用小客車至苗栗縣，但均否認有妨害自由、傷害及
    強盜等犯行，被告乙○○辯稱：「我不知情，我都是被丙○○強迫的，剛開始要去的時候，我都不知道，我沒有自主權
    ，我都被丙○○看住，丙○○常常打我，剛開始丙○○要我
    租1 台車子，結果撞壞放在路旁，我賠給租車公司5 萬元。
    後來丙○○又要我去租車，要我的身分證件，結果我跑掉。
    丙○○要我打電話給『甜筒【即甲○○】』因為我認識『甜
    筒』，他們叫我配合他們到竹南，怕我跑掉，要我一起去，
    剛開始我故意報錯路，到那邊丙○○要我打電話給『甜筒』
    ，說是要去找他聊天，『甜筒』在電話裡說要我去他家，後
    來他們開車，我們一起去『松岩逸汽車旅館』，在旅館裡面
    丙○○一直跟『甜筒』說話，說一說，叫『甜筒』打電話給
    誰，我也不知道，後來丙○○開車出去帶1 個人回來，丙○○講話很兇，講什麼話我也不記得了。丙○○有打他帶回來
    的那個人，那個人我不認識，好像叫什麼『德』的，丙○○
    有拿1 支手槍逼那個叫什麼『德』的，要嚇他，也有拿刀子
    嚇他，那時候有1 個叫做『水溝』的，還有1 個『麻糬』，
    講到後來丙○○叫他們打那個什麼『德』的，每個人都過去
    打，只有我在後面沒有去打，後來他們好像要把那個叫什麼
    『德』的注射毒品，我說我不會。之後丙○○叫丁○○及『
    麻糬』去那個什麼『德』的車上拿東西，我也有跟著去，因
    為丙○○怕我跑掉，要我跟著去，後來『麻糬』沒有去，是
    他【指丙○○】弟弟帶我去，拿回來以後，是他們在看，我
    沒有權利看東西。後來他們帶『阿德』出去，就亂逛，一直
    在那邊繞，好像去找誰找誰，總共有兩輛車出去。我只記得
    『阿德』是丙○○開的，我是被人家載另外1 輛車。後來找
    完之後，他們就趕去台北了，我與『甜筒』一起回去台北。
    回去台北後，丙○○有拿『阿德』的提款卡要我去領，我不
    敢領，我回來以後就被打，『甜筒』要我忍耐。最後，他們
    帶我跟『甜筒』住在松山那邊的旅館，他們就把『甜筒』放
    在那邊。後來丙○○他們帶著我去南京東路或是西路那邊的
    旅館，結果車子爆胎，我就搭計程車去別的地方工作」等語
    ；被告己○○辯稱：「案發當時是丙○○他們下來說要找我
    到苗栗喝酒，當時我在新豐的工地，我們就到苗栗那邊去了
    ，乙○○跟我講說甲○○是在做土方的，我就跟甲○○聊，
    人數應該是這樣子的，不是像丙○○所述的我們都一起去。
    我與乙○○先去甲○○家，丙○○再1 個人過來，我們去甲○○家時，他家那裡都是監視器，我不可能押他，而且我把
    我電話借給甲○○打電話給他（甲○○）哥哥，丁○○在戊○○來的時候就到另外1 個房間去，發生什麼事情，丁○○
    根本都不知道，他沒有在那個房間睡覺，後來我們要走的時
    候，丁○○才又一起走，從頭到尾我都不知道什麼事情，等
    到發生事情我才知道什麼事情。戊○○所述不是事實，他所
    述說與丙○○有買賣ＬＶ包包的糾紛，他是避重就輕講到另
    外1 件事情，壬○○那天來講說苗栗還有1 個叫做『天明的
    』，如果我真的有押戊○○的話，我怎麼可能讓他自己去車
    上拿檳榔，這不合乎邏輯」等語；被告丁○○辯稱：「那是
    他們與我哥哥之間的事情，我們都是不知情的，我們都被扯
    上來，我是有病跟著我哥哥，我也沒有打他，我什麼都沒有
    作，就要承受這麼重的罪，戊○○要拿出證據來，平常我與
    我哥哥沒有走在一起，我都是在家照顧我母親，我發病之後
    我哥哥才開始照顧我」等語。
三、惟查：
（一）證人甲○○經本院合法傳喚、拘提均未到庭，此有本院送
      達證書、苗栗縣警察局竹南分局96年6 月20日南警偵字第
      0960011828號函及同函所附拘提未獲報告書在卷可佐。是
      證人甲○○因所在不明而無法傳喚或傳喚不到乙節，應可
      認定。證人甲○○於檢察官偵查時結證稱：「（問：94年
      9 月11日凌晨4 點左右，你是否有約戊○○出來？）有，
      我約他在松岩逸汽車旅館旁的加油站。」、「（問：戊○○是否被小胖他們拿槍押上車？）我在現場有看到，小胖
      拿槍押他上車。」、「（問：小胖本名你是否知道？）知
      道，就是丙○○，相片我在警局有指認過。」、「（問：
      在松岩逸汽車旅館有幾個人打戊○○？）當時我有在現場
      ，他們6 個都有打戊○○。其中小胖拿藍波刀加皮套敲他
      ，也有拿槍作勢要打他，其他5 人都徒手毆打，他們大多
      打頭部、肩膀、背部。」、「（問：在汽車旅館一直到幾
      點離開？）他們6 個打完後，我就被紅猴和順哥帶到隔壁
      房間，一直到中午12點才碰面離開。」、、、「（問：是
      誰去戊○○車子拿他的現金卡等財物？）我不知道，因為
      後來我都在隔壁房間。」、「（問：你是否知道什麼原因
      小胖要跟戊○○拿錢？）小胖說戊○○不守信用，去台北
      要買東西結果都沒有，害他們沒面子，所以才要戊○○負
      責。」、「（問：為何另外找『天明』、『博仔』？）因
      為當時他們2 人和戊○○一起到台北。」、、、「（問：
      為何他們又押你去台北？）我在9 月11日下午5 點多，他
      們兩台車押我到台北，我坐的車有小胖、順哥、紅猴、六
      條和我，他們只是控制我的行動，到第2 天早上7 、8 點
      趁他們不在房間我就逃離開。」、「（問：有何其他陳述
      ？）小胖他們找戊○○之前我就被他們控制行動，時間是
      9 月11日凌晨2 點多，當時水溝拿槍押我，到4 點多約到
      小胖後就在汽車旅館，也被控制行動。」等語（以上參94
      年度他字第345 號卷第33至35頁）。其於警詢時陳稱略以
      ：94年9 月11日2 時許，綽號「六條」打電話給其，要其
      出來到苗栗縣竹南鎮○○里○○路○ 段501 號旁之巷子，
      嗣「六條」在現場等其，並告知其要到家裡坐坐，其帶「
      六條」回家後，隨後有4 名男子開1 台轎車，及綽號「小
      胖」之男子各開1 部轎車到其家裡要找戊○○。之後其被
      帶到苗栗縣竹南鎮○○里○○○路181 號「松岩逸汽車旅
      館」，要其約戊○○出來，因其被對方控制所以才打電話
      給戊○○，並將戊○○約出來到頭份鎮○○里○○○路與
      公北三街口加油站。之後戊○○開車到達時，「小胖」就
      持槍控制戊○○的行動，當時其在場，「小胖」並要求戊○○將車子熄火停在現場，且要求戊○○及其上「小胖」
      的轎車，旋即至「松岩逸汽車旅館」。之後「小胖」持槍
      托及藍波刀（有皮套）打戊○○的頭，並說他【即指小胖
      】的貨不好是不是，並要戊○○試一試，且以針筒將疑似
      毒品之物品打在戊○○手臂上，其他5 名男子隨後也開始
      徒手打戊○○的頭。之後「小胖」說找其的目的結束，即
      請與「小胖」同行之2 人，帶其至隔壁房間，就遭控制在
      房間內。後來看到戊○○的車輛，是「小胖」等人要押其
      及戊○○出汽車旅館找人時。之前戊○○有帶其去台北縣
      新莊市認識一名綽號「奇男」之男子，後來「奇男」帶其
      認識「小胖」，並得知「小胖」有在介紹買賣毒品，其將
      此事告知戊○○，戊○○向其要「小胖」之電話號碼。其
      最後被押到台北市○○○路尾晶光旅社，於94年9 月12日
      7 時許醒來趁機逃離等情（以上參94年度監字第127 號卷
      第8 至11頁；證人甲○○於警詢時之陳述，係被告以外之
      人於審判外之陳述，原無證據能力，但其經本院合法傳喚
      、拘提均未到庭，其因所在不明而無法傳喚或傳喚不到乙
      節，已如前述。而證人甲○○係於94年9 月12日11時45分
      ，在苗栗縣警察局竹南分局竹南派出所，接受警員之詢問
      ，距其自上述旅館逃離之時間，僅有4 小時，其於案發不
      久後，在司法警察調查中所為之前揭陳述，具有可信之特
      別情況，且為證明犯罪事實存否所必要，依據刑事訴訟法
      第159 條之3 第3 款之規定，本院自得將之採為認定犯罪
      事實之證據，附此敘明）。
（二）是由證人甲○○之上述證詞，可知其係證稱在案發前透過
      綽號「奇男」之成年男子，認識丙○○，並得悉丙○○有
      從事介紹買賣毒品之工作，並將此訊息告知證人戊○○，
      且將丙○○之聯絡電話告知證人戊○○。嗣於94年9 月11
      日2 時許，綽號「六條」（即共同被告乙○○）之男子打
      電話給渠，相約在苗栗縣竹南鎮○○里○○路○ 段50 1號
      旁巷口處碰面。俟渠抵達現場後，綽號「水溝」之男子，
      以類似手槍之物品1 枝抵住其身體，丙○○及共同被告乙○○乃夥同另4 人，分乘2 部自用小客車，將渠帶至苗栗
      縣竹南鎮○○里○○○路181 號「松岩逸汽車旅館」，限
      制渠之行動。而丙○○並示意渠撥打電話予證人戊○○，
      要求證人戊○○外出至同縣頭份鎮○○里○○○路與公北
      三街口處之加油站。而證人戊○○依約駕駛自用小客車至
      該處，丙○○緊隨於渠之身旁，並以類似手槍之物品抵住
      證人戊○○之身體，將證人戊○○強押進入丙○○所駕駛
      之自用小客車，隨即駕車前往松岩逸汽車旅館。丙○○在
      該旅館內，質問證人戊○○稱：「我的貨不好是不是」等
      語，並要證人戊○○試一試，且以針筒將疑似毒品之物品
      打在戊○○手臂上，復以裝有皮套之藍波刀1 支及類似手
      槍之底部敲擊證人戊○○之頭部，而同在現場之另外5 人
      則徒手毆打戊○○。丙○○稱找渠之目的已達，渠隨後被
      帶至隔壁房間。嗣於同日中午，丙○○等人押證人戊○○
      及渠出汽車旅館找人，渠後來被丙○○等人押至台北市○○○路之晶光旅社，並於94年9 月12日7 時許趁機逃離等
      情。
（三）證人即告訴人戊○○於本院審理時結證稱：「（問：94年
      9 月11日凌晨4 點多時，甲○○有沒有打電話給你，跟你
      約在苗栗縣頭份鎮○○里○○○路與公北三街口處之加油
      站？）有的，是凌晨沒有錯，但是日期忘記了。」、「（
      問：你是如何到達現場的？）我開車，自己一個人，車牌
      號碼5 Ｐ-7677 號自用小客車。」、「（問：你到達現場
      之後，有沒有看到甲○○？）、、、我等了兩分鐘，他才
      過來。」、「（問：甲○○過來之後，發生了什麼事情？
      ）甲○○給一個叫做綽號小胖的人載，是開銀色的裕隆兩
      千西西小客車，小胖我不認識，甲○○從副駕駛座下來，
      我本來是在車上等，我就下車，下車後，甲○○那個車的
      駕駛座也有1 個人下車，那個人下車之後就拿槍把我押上
      車，叫我先把我車子的鑰匙交出來，然後我被他們載到隔
      壁的芝柏山汽車賓館，他們就把我帶上2 樓，小胖罵我，
      他們那邊有6 、7 個人，其中有兩個人把我押住，拿注射
      針筒把不明東西注入我左下臂內。過了5 分鐘，我的頭暈
      暈的，我就坐在旁邊的椅子上，他們就打我，他有把子彈
      退出來，拿槍托打我，也有拿藍波刀的柄敲我的頭，、、
      、他叫我打電話回家跟我父親要錢，但是我不敢打，後來
      他們去我的車上把我的台胞證、提款卡、駕照、行照、信
      用卡、身分證及車上的零錢幾百元拿下來，被搜刮一空。
      」、「（問：請確認，你剛才說拿槍對著你，把你押上車
      的，是否是小胖？）對，他們叫他小胖。」、「（問：你
      是被押去『芝柏山汽車旅館』或是『松岩逸汽車旅館』？
      ）我確定是『松岩逸汽車旅館』，剛才講錯了，我之所以
      講錯，是因為芝柏山也是竹南的汽車旅館。」、「（問：
      你被押到『松岩逸汽車旅館』之後，用槍托及藍波刀柄打
      你的是否是小胖？）對。」、「（問：你是否還記得總共
      是幾部車去『松岩逸汽車旅館』？）他們開兩部，我的車
      子也被他們開去，所以是3 部車。」、「（問：從你下車
      到『松岩逸汽車旅館』，總共有幾個人？）大概5 、6 個
      人，因為我被注射以後，頭很暈，實際上幾個人甲○○比
      較清楚，當時他在旁邊。」、「（問：小胖為何這樣做？
      ）我也不知道，就甲○○打電話給我要我去，到了汽車旅
      館後，他們就說我家漁船很多台，要叫我父親拿錢出來，
      我說我父親為何要拿錢出來，我也不認識小胖。」、「（
      問：在汽車旅館時，小胖他們是否有說之前的買賣沒有成
      功叫你拿1 百萬元出來賠他們？）沒有，我確定。」、「
      （問：提示94年他字第345 號卷附第32頁中間，為何你在
      偵查時有講上開的話語？）那是1 個ＬＶ包包走私的事情
      ，小胖叫甲○○要我們去買，我們在路邊有在擺賣ＬＶ的
      包包，當時我跟1 個股東有帶3 、40萬元北上要去買，上
      去時，我們沒有遇到他們的人，他們就帶著我們在台北市
      區逛，我們很怕錢會被搶，我們就自己回來，所以交易就
      沒有成，小胖就很不高興，當天我並沒有看到小胖，他們
      是開1 台車在交流道等我們，就在前面領著我們的車在台
      北市逛，但是我們沒有看到貨。」、「（問：照你這樣講
      ，也不需要叫你賠到1 百萬元阿？）他們就是要拗我，確
      定要拗我。」、「（問：在『松岩逸汽車旅館』時，你身
      上有多少錢被拿走？）身上有差不多2 千多元被小胖拿走
      。」、「（問：後來你的提款卡、信用卡等東西被小胖他
      們拿走時，他們有沒有問你提款卡的密碼？）有的，是小
      胖問的，旁邊的1 個人在記密碼，每1 張都有記到。」、
      「（問：當時你有告訴他們正確的密碼？）有，都有正確
      ，因為我那時候有說我忘記時，他們槍托就會直接打在我
      的頭上，這點我記得。」、「（問：你在『松岩逸汽車旅
      館』時，甲○○都有在你的身邊嗎？）我一進去就被注射
      ，然後被打，打完之後，甲○○就被帶到另外1 個房間去
      了，他們在審問我密碼時，甲○○不在。」、「（問：後
      來你是如何離開『松岩逸汽車旅館』的？）他們要我回台
      北，要把我的車子變賣，他們要走時，開我的車，小胖開
      我的車，另外1 個名字我忘記了，他坐在小胖的旁邊，我
      自己1 個人坐在後座。他們要把我的車子帶到台北當舖當
      掉，到了頭份交流道時，有看到1 個賣蔥油餅的，小胖先
      下來，問他們說要吃什麼蔥油餅，他們講什麼，小胖聽不
      清楚，小胖就叫他們自己下來，我就跳到車子前面，把車
      子開到警察局報警。」、「（問：當時要離開『松岩逸汽
      車旅館』時，是幾部車離開？）3 部車。」、「（問：當
      時離開『松岩逸汽車旅館』時，小胖他們是否有說要載你
      去找綽號『天明』及『博仔』？）他是有載我先去後庄停
      一下，停10幾分鐘，再跑去厚生戲院的對面，停3 分鐘左
      右，他們兩部車子還在厚生戲院那裡，載我的那部車就往
      前開，要去買東西吃，就是去買蔥油餅。」、「（問：你
      是否認識綽號『天明』及『博仔』？）不認識，確定。」
      、「（問：小胖他們是否有提到綽號『天明』及『博仔』
      買毒品的事情？）我沒有聽到，我不知道。」、「（問：
      他們去找綽號『天明』及『博仔』與你沒有關係？）沒有
      關係，是甲○○帶他們去的，我一直在車上，我沒有下車
      。第1 次出去時，一個胖胖矮矮的拿著槍指著我，押著我
      小胖開著我的車，拿槍那個人就坐在我旁邊，等我們車到
      後庄時，那個矮胖的人下車，又換一個人上來坐在駕駛座
      的旁邊的位置。」、「（問：你是否知道你在『松岩逸汽
      車旅館』被注射什麼東西？）我有去化驗，但是不知道什
      麼東西，、、、」、「（問：你在『松岩逸汽車旅館』時
      ，除了小胖打你之外，還有沒有其他人打你？）有，我知
      道還有其他人打我，因為我前面被打，後面也有人打我，
      我被打到倒在地上。」、「（問：你們離開『松岩逸汽車
      旅館』大概是幾點？）中午到下午這個期間。」、、、「
      （問：提示94年他字第345 號卷附第33頁，你在偵查中為
      何說原因應該是你跟綽號『天明』及『博仔』去台北，後
      來又沒有買車，他們認為被愚弄了，所以才跟你要錢？）
      這件事情我真的不清楚，我真的沒有欠小胖他們的錢，我
      也不認識綽號『天明』及『博仔』，我也沒有見過他們，
      是甲○○帶我去台北的，就是要去跟小胖他們買ＬＶ的包
      包。」、、、「（問：你跟甲○○是如何認識的？）我家
      有漁船，他在我家抓魚有6 、7 年了，我跟他沒有恩怨。
      」、、、「（問：提示94年他字第345 號卷附第32頁，這
      筆錄是你在檢察官那裡作的，都有錄音，你為何現在說你
      不認識綽號『天明』及『博仔』？）、、、，我在檢察官
      那裡所述都是實在。」、「（問：那你就去那邊買賣毒品
      ？）我確定沒有買賣毒品。」、「（問：所以綽號『天明
      』及『博仔』你不但認識，而且都見過面？）對。」、「
      （問：案發那天，小胖來帶你去綽號『天明』及『博仔』
      家，其實是你帶他們去的？）不是，是甲○○帶他們去的
      ，我是被他們押去的。」、、、「（問：提示監字第127
      號卷第12頁，這是你提出的診斷證明書，只有這些傷痕？
      ）對。」、「（問：剛才有1 個左手臂穿刺傷，是否就是
      你被注射的傷痕？）是的，確定。」、、、「（問：從小
      胖及其他人，他們都說你與小胖之間是為了毒品買賣才發
      生這件事情，有何意見？）不是，確定不是買賣毒品，甲○○有帶我去台北晃一晃，我發現情況不對，差不多半個
      小時，我們就回來了。」、、、「（問：所以照你所說打
      你的人除了小胖之外，後面打你的人你都沒有看到？）是
      的，我都沒有看到，我是被打到蹲在地上。」、、、「（
      問：你去『松岩逸汽車旅館』是你自願的嗎？）我是被強
      押去的。」、「（問：對於你的信用卡等物品被拿走，是
      你出於自願交給他們的嗎？）沒有，是他們去我車上拿下
      來的。」、「（問：你有欠本案的被告乙○○、己○○、
      丁○○、丙○○任何的金錢嗎？）沒有，任何金錢都沒有
      。」、「（問：你在『松岩逸汽車旅館』裡面，總共被拘
      禁多久？）差不多清晨4 、5 點到下午2 、3 點我才跑出
      來去報警。」、「（問：在『松岩逸汽車旅館』你是一直
      蹲在地上還是坐著？）我坐在椅子上」、「（問：門有上
      鎖嗎？）沒有，他們就在我旁邊。」、、、「（問：在你
      車上查扣到的藍波刀是你的嗎？）不是，是丙○○他們的
      ，就是拿這支藍波刀打我的、、、」、「（問：從你離開
      『松岩逸汽車旅館』到頭份交流道逃離，這個過程大概幾
      個小時？）差不多有半個小時」等語（以上參本院審卷【
      卷二】96年5 月30日審判筆錄第4 至19頁）。
（四）是由證人戊○○上述證詞，參酌其於檢察官偵查時之證詞
      （參94年度他字第345 號卷第31至33頁），可知渠係證稱
      於94年3 月11日前2 、3 日間某日，「博仔」原本要去台
      北買一台賓士車，渠與「博仔」、「天明」等人一同前往
      台北，但後來並沒有買車。嗣於94年3 月11日凌晨4 時許
      ，渠接獲證人甲○○之電話，相約於頭份鎮○○里○○○
      路與公北三街口處之加油站見面。渠旋即駕駛車號5P─76
      77號自用小客車至該處，惟當渠抵達該址時，丙○○乃緊
      隨於證人甲○○身旁，以類似手槍之物品1 枝抵住渠之身
      體，強押渠進入丙○○所駕駛之自用小客車，丙○○隨即
      駕車前往松岩逸汽車旅館。當抵達「松岩逸汽車旅館」房
      間之後，丙○○立即以藍波刀及類似手槍之物品底部敲擊
      渠之頭部，而同在現場之共同被告己○○等其餘數人，則
      徒手毆打渠之頭部及肩膀等部位。之後，丙○○等人將證
      人甲○○帶至隔壁房間，而於現場遺留之丙○○、共同被
      告己○○、「紅猴」等人，由其中1 人對證人戊○○稱：
      「之前買賣沒有成功，要拿出100 萬元來賠」等語，但不
      為渠所允諾，丙○○即強將渠身上之2 千餘元取走，並持
      續以前述類似手槍之物品底部及以藍波刀敲擊渠之身體。
      嗣經過約2 至3 小時，共同被告乙○○進入渠遭囚禁之房
      間內，並手持與共同被告丁○○自渠之上述自用小客車上
      所取得之物件共3 包（內含戊○○之現金卡、提款卡、證
      件等物品），而丙○○即逼問渠之提款卡密碼，共同被告
      己○○則在一旁負責紀錄。嗣於同日中午，丙○○駕駛渠
      之前述自用小客車，共同被告丁○○乘坐於右前座，共同
      被告己○○並手持類似手槍之物品1 枝抵住渠之身體，而
      共同乘坐於後座，前往尋找「天明」及「博仔」。嗣前述
      車輛駛至竹南鎮○○路與永貞路口處時，丙○○與共同被
      告己○○2 人先後下車，渠即趁汽車鑰匙未拔取之際，趁
      機駕車離去，並報警處理後，為警在渠所有之上述自用小
      客車上扣得丙○○所有之藍波刀1支等情。
（五）證人即共同被告乙○○於本院審理時結證稱：「（問：你
      跟丙○○是什麼關係？）朋友關係。」、、、「（問：你
      那天為何會跟丙○○一起來苗栗？）我怕丙○○會對我家
      人不利，我就上去台北，我被丙○○打完之後，他叫我與
      他下來苗栗。」、「（問：你知道來苗栗做什麼事情？）
      我不知道，我只知道他叫我來苗栗找甲○○。」、「（問
      ：你們一起來時，其他的人如何集合？）我與丙○○一起
      下來的，其他的人去台北的松山那邊的賓館，那時候紅猴
      與麻糬也都在那邊，丁○○我不太曉得，我沒有看到他，
      己○○我有在車上看到他，但是在哪邊上車的，我不清楚
      。」、「（問：什麼事情找甲○○？）丙○○有說要找甲○○，問我要去哪裡找甲○○，好像是甲○○與他有什麼
      事情，我不大清楚，丙○○知道我認識甲○○。」、「（
      問：來到苗栗之後，是如何找到甲○○的？）約在甲○○
      的家裡，我們去甲○○家裡找他，是我打電話去找甲○○
      的。」、「（問：去甲○○家的情形？）好像是要找甲○○的朋友，有關於毒品的事情。」、「（問：你從台北下
      來苗栗是幾部車？）兩部車，我是坐丙○○的車子，車上
      有我，丁○○及麻糬他們我不太清楚。好像是我、丙○○
      、丁○○3 個人或是4 個人在同1 部車。」、、、「（問
      ：你有進去甲○○家嗎？）我有進去，沒有全部的人都進
      去，大概有2 、3 個人進去。」、「（問：在甲○○家做
      什麼事情？）聊天、講話。」、「（問：聊什麼事情？）
      關於毒品的事情。」、「（問：既然有2 、3 個人在聊，
      你也知道毒品的事情，這時候你應該很清楚？）他們只是
      在講毒品好壞的事情，但是沒有講到要找誰或是怎樣，只
      是在聊天而已。」、「（問：後來你們去哪裡？）後來我
      們帶田統出去，要去找他的朋友。」、「（問：甲○○為
      何要與你們出去？）甲○○好像要什麼好處，所以跟我們
      出去，好像是用毒品。」、「（問：甲○○是自動與你們
      一起走的？）好像是丙○○拜託他跟我們一起走的。」、
      、、「（問：你們沒有逼甲○○跟你們走？）沒有逼他。
      」、「（問：甲○○跟你們走了之後，去了哪裡？）去賓
      館，甲○○打電話找他朋友來。後來有找到人，這個人是
      跟丙○○一起回來賓館的。」、「（問：幾個人一起回來
      ？）就只有丙○○帶戊○○回來而已，甲○○是否還在賓
      館裡面，還是有跟丙○○一起去，我也不太曉得。」、、
      、「（問：你看到丙○○帶戊○○回來時，情形如何？）
      他們就講他們的事情。剛開始氣氛還好，後來講到毒品的
      事情，就爭吵起來。」、「（問：爭吵起來發生什麼事情
      ？）丙○○對戊○○很兇，丙○○有打戊○○，後來丙○○有叫『給我打』，之後，有兩個人打戊○○，好像是麻
      糬跟另外1 個人打戊○○，我在後面，也不太清楚。」、
      、、「（問：有看到藍波刀或是手槍？）藍波刀是丙○○
      拿的，手槍我不肯定是否有在包包裡面。」、「（問：當
      天你是否有看到手槍？）我沒有很注意，我只看到有藍波
      刀而已。」、、、「（問：丁○○在做什麼？）那時我情
      緒很緊張，注意力不夠，我怕換我被打，我只是坐在那邊
      ，那時候丁○○好像在睡覺。」、、、「（問：打了戊○○之後，接下來發生什麼事情？）他們就講他們的事情，
      還有很多事情沒有講清楚，就是有關於毒品買賣的事情，
      好像是戊○○要賠丙○○錢的樣子。」、、、「（問：戊○○說有人拿他的東西，這件事情你知道嗎？）我知道。
      丙○○本來叫我與丁○○去戊○○的車上拿東西，但是我
      們不知道戊○○的車在哪裡，麻糬的知道，、、、」、、
      、「（問：你以前在偵訊時，說是丙○○叫你與丁○○去
      戊○○車上拿東西，你有拿一部分，提示94年度他字第34
      5 號卷第75頁倒數第11行，為何與你剛才所述不同？）我
      有去拿，我印象中好像是丁○○或是麻糬的跟我一起出去
      ，因為丙○○不讓我單獨行動。」、、、「（問：照你在
      偵訊時所述，你拿到的金融卡、提款卡等東西？）拿回來
      就放在上面，拿到房間，就換丙○○問戊○○，要戊○○
      湊錢處理毒品的事情。」、「（問：你從台北下來苗栗在
      車上的時候，到汽車賓館，你不知道什麼事情嗎？）我不
      知道他們頭尾發生什麼事情，我只知道丙○○要戊○○賠
      錢而已。」、、、「（問：戊○○有答應要給丙○○錢？
      ）戊○○有打電話湊錢，要丙○○給他時間。」、、、「
      （問：後來如何？）後來就帶戊○○出去。」、、、「（
      問：出去做什麼？）戊○○好像找人拿錢的樣子。」、「
      （問：當時你坐在哪部車？）當時我被麻糬載，與紅猴同
      部車，丁○○與丙○○同部車，甲○○好像有跟我同部車
      過，我記得我被麻糬載，我不太記得我們中間有沒有換車
      。」、「（問：你們去哪裡？）就在那邊繞、等，我沒有
      與他們在一起，不知道他們在做什麼。」、「（問：最後
      ？）就要回台北。丙○○說戊○○跑掉了，我們就回台北
      。」、、、「（問：你回台北之後，有哪些人回台北？）
      甲○○也有與我們回台北，因為回台北時甲○○沒有下車
      ，與我們回台北。」、「（問：甲○○住苗栗，為何與你
      們回台北？）丙○○就帶他回台北。」、、、「（問：甲○○與你們去台北之後，他去哪裡了？）甲○○就去台北
      松山的賓館，我們同1 間，沒有多久，丙○○好像有事情
      就帶我們先走，甲○○就留在賓館那裡。」、、、「（問
      ：新莊建興路有去過嗎？）有去住過一、兩次。」、「（
      問：警察有到那裡搜索，有搜到你的信，有何意見？）我
      是偷跑出來的，我的機車與東西都在那邊，我不敢去拿，
      我的東西是放在一個黑色的包包，那個黑色包包是我的。
      」、「（問：提示94年監續字第136 號卷附第11頁，這兩
      張照片到底是誰？）這兩張照片都是我，是我留在黑色包
      包的東西。」、「（問：丙○○的外號？）小胖。」、「
      （問：丁○○的外號？）阿順，也叫順哥。」、「（問：
      本案你在偵查中，所講的話是否都是出於你的自由意志？
      ）對。」、「（問：你在偵查中所述，是否實在？）實在
      。」、「（問：本案案發是否94年9 月11日？）是的。」
      、「（問：距離今天是否已經超過1 年半了？）差不多。
      」、、、「（問：提示94年度他字第345 號卷第74頁，當
      天的訊問是否是94年10月21日？）是的。」、「（問：你
      剛才回答辯護人時，說有些事情時間久了，記不清楚了，
      是否如此？）對。」、「（問：所以是否在案發後1 個月
      左右，也就是94年10月21日你在地檢署回答檢察官的記憶
      比較清楚？）對。」、「（問：你跟甲○○有沒有什麼仇
      恨過節或是金錢糾紛？）沒有。」、「（問：在案發之前
      ，你是否認識戊○○？）不認識。」、「（問：你跟戊○○有沒有仇恨過節或是金錢糾紛？）沒有。」、「（問：
      案發當天丁○○的精神狀況正不正常？）還好，還算正常
      。」、「（問：提示94年他字第345 號卷附第75頁，你在
      偵查中是否回答到了竹南，你有看到小胖拿黑色的手槍及
      藍波刀？）對。」、「（問：那時候黑色的手槍放在什麼
      地方？）好像1 個包包裡面。」、「（問：小胖是從包包
      裡面拿槍出來嗎？）有拿刀子出來，但是沒有拿槍，只是
      要嚇嚇戊○○而已。改稱【有看到小胖拿槍出來】。」、
      「（問：小胖在松岩逸汽車旅館有把槍拿出來嗎？）有，
      我是在汽車旅館看到。」、「（問：同頁，你有提到帶阿
      德【即指戊○○】回來時，小胖有拿槍出來，並有拿刀打
      阿德頭部及臉部，是否如此？）有拿刀出來，也有打戊○○。」、「（問：同頁，你有提到說現場還有綽號『水溝
      』、『紅猴』、『麻糬』等人共同打阿德，你當時是否這
      樣回答？）是的。」、「（問：同頁，你有提到是小胖叫
      你及順哥去阿德的車上把車上值錢的東西拿過來，你當時
      是否這樣回答？）對。」、「（問：同頁，你當時有提到
      在旅館小胖有逼問阿德卡片的密碼，是否如此回答？）對
      。」、「（問：同頁，你當時有提到是綽號『水溝』將密
      碼寫在紙條上面，每張卡片的密碼都有逼問出來，你當時
      是否這樣回答？）是的。」、「（問：後來回到台北之後
      ，小胖是否有叫你拿戊○○的卡片去領款？）有的。」、
      「（問：是在什麼地方？）台北松山賓館那邊。」、「（
      問：你有沒有去領款？）我出去應付一下就回來了。」、
      「（問：你怎麼應付小胖的？）我說沒有辦法領。」、「
      （問：小胖【即丙○○】怎麼回答？）小胖很生氣，說我
      沒有去領，說我騙他。」、「（問：後來丙○○自己有沒
      有去領？）我不曉得後續的狀況，提款卡那些東西就放在
      那邊。」、、、「（問：提示94年偵字第4233號卷附第66
      頁到第68頁，這些是警方在丙○○住處搜到的東西，為何
      裡面有戊○○的證件資料？這些是否是案發當天從戊○○
      的車上拿出來的東西？）戊○○的證件是。」、、、「（
      問：這些戊○○的證件等資料，後來是否交給丙○○處理
      ？）這些東西都交給丙○○，後來我跑掉了。」等語（以
      上參本院審卷【卷二】96年7 月4 日審判筆錄第18至34
      頁）。
（六）是由證人即共同被告乙○○之上述證詞，參酌渠於檢察官
      偵查時具結後證稱：「（問：9 月11日凌晨，是否有與小
      胖、水溝等6 人一起至竹南？）有，到竹南找甲○○及戊○○，因為他們之前有到台北，好像是要買毒品，小胖覺
      得被耍，所以要找他們算帳。」、「（問：在汽車旅館內
      ，小胖為何要打阿德？又拿他的東西？）小胖以阿德【即
      指戊○○】要買毒品，耍他，結果讓他沒面子，所以藉口
      要阿德付1 百萬，阿德沒錢，所以才到他車上拿這些東西
      。」、「（問：小胖何職？）遊手好閒，我知道他有在介
      紹買賣海洛因毒品。」、「（問：你知否小胖如何交易毒
      品？）我曾經與小胖去台北市○○○路及大安路附近，就
      是頂好市場對面巷子，1 個叫丁丁的女孩子，拿海洛因。
      」等語詞（參94年度他字第345 號卷第75至76頁）。再參
      酌卷附臺灣臺北地方法院搜索票、台北市政府警察局刑事
      警察大隊扣押物品目錄表、證人戊○○之國民身分證、護
      照、退伍令、台胞證、強制汽車責任保險費收據、保險證
      、統一發票、交通部公路局自行收納款項收據、裕隆汽車
      製造股份有限公司電子計算機開立專用汽車出廠與貨物稅
      完稅照證（以上均為影本，參94年度偵字第4233號卷第66
      至68頁）所示，可知渠係證稱渠認識綽號「甜筒」之證人
      甲○○，但不認識證人戊○○，丙○○平日遊手好閒，有
      從事介紹買賣毒品海洛因之工作。而證人戊○○先前欲買
      毒品，曾與證人甲○○至台北，綽號「小胖」的丙○○覺
      得被證人戊○○耍，認為沒有面子，要找證人戊○○算帳
      ，乃於94年9 月11日凌晨，與渠、綽號「水溝」之共同被
      告己○○、綽號「順哥」之共同被告丁○○、「紅猴」及
      「麻糬」等6 人，由渠以電話與證人甲○○聯絡，分乘2
      部自用小客車至苗栗縣竹南鎮找證人甲○○。嗣丙○○要
      求證人甲○○與渠等一起離開住處，至「松岩逸汽車旅館
      」，由證人甲○○打電話找證人戊○○前來。而證人戊○○與丙○○一起至上述汽車旅館，丙○○立即拿出1 把槍
      ，並以兇狠之口吻對證人戊○○說話，且持藍波刀1 支打
      證人戊○○之頭部，復稱：「給我打」，共同被告己○○
      、紅猴」及「麻糬」等人，均有出手打證人戊○○。丙○○認為被戊○○耍了，要求證人戊○○付1 百萬元，但證
      人戊○○沒有錢，丙○○即命渠及共同被告丁○○至證人
      戊○○之車上，將證人戊○○之提款卡、金融卡及證件等
      物品拿下車，共同被告丁○○當日之意識清楚。復由丙○○逼問證人戊○○之卡片密碼，而由共同被告己○○將密
      碼寫在紙條上。之後，丙○○、證人戊○○、甲○○及渠
      等人，一起離開上述汽車旅館，丙○○及共同被告丁○○
      同一台車，渠、「紅猴」及證人甲○○被「麻糬」載，丙○○等人在街上繞，後來丙○○稱證人戊○○跑掉，渠等
      一行人乃北上至台北，證人甲○○沒有下車，與渠等至台
      北市松山之1 間賓館。嗣後丙○○及渠等有事先離開，留
      下證人甲○○1 人在賓館，警員在丙○○住處查獲之證人
      戊○○的國民身分證等證件，即係當日在證人戊○○車上
      取下之物品，渠交給丙○○處理，後來之事渠即不清楚了
      等情。
（七）證人即共同被告己○○於本院審理時結證稱：「（問：你
      是否認識戊○○及甲○○？）都不認識。」、「（問：你
      是否認識丙○○？）認識。」、「（問：你在94年9 月11
      日時，有沒有跟丙○○等人南下苗栗？）我原本就在新竹
      了，後來去苗栗。」、、、「（問：你們為何去汽車賓館
      ？）我坐另1 台車，駕駛是紅猴或是麻糬。」、「（問：
      當時是誰與你去汽車賓館？）7 個人，兩台車，甲○○、
      丙○○、丁○○同1 台車，我與麻糬及紅猴同1 部車。」
      、「（問：後來你們去汽車賓館之後，中途有沒有人離開
      ？）丙○○與甲○○有離開，他們回來之後，丁○○才走
      的。」、「（問：丙○○與甲○○回來之後，有沒有帶什
      麼人？）有1 個人，叫做戊○○。」、「（問：他們找戊○○回來做什麼事情？）前面不知道，後來才知道，前面
      發生糾紛，後來我去勸才知道。」、「（問：你剛才說前
      面有發生糾紛，發生糾紛時的氣氛如何？）不好。」、「
      （問：當時有沒有任何人拿任何的兇器發生什麼事情？）
      打架，我在那邊拉扯。」、「（問：當時你看到有在打架
      ，是誰打誰？）麻糬與丙○○打戊○○。」、「（問：當
      時丙○○手上有沒有拿任何的武器？）沒有。」、「（問
      ：當時乙○○有沒有在旁邊？）在旁邊，沒有動手。」、
      「（問：你是從哪裡到苗栗？）新竹的新豐。」、、、「
      （問：你跟丙○○的關係？）朋友關係。」、「（問：你
      跟甲○○聊天的地方？）在甲○○的家裡，大概逗留半個
      小時。」、「（問：後來為何要離開？）要去喝酒，是甲○○帶我們去的。」、、、「（問：誰去找戊○○的？）
      丙○○與甲○○。」、「（問：也就是說丙○○與戊○○
      打架時，丁○○、甲○○都不在場？）對，紅猴也不在場
      。」、「（問：打完架之後？）又在那邊聊，聊毒品的事
      情。」、「（問：所謂毒品的事情是怎樣的事情？）買賣
      糾紛，戊○○賣假毒品給丙○○，戊○○說那是真的，後
      來之所以出去找人，是說那個人把毒品交給戊○○的，所
      以才要去找那個叫做博仔的人。」、、、「（問：你的綽
      號？）綽號『水溝』。」、「（問：戊○○說他的一些金
      融卡、信用卡被拿到賓館的房間，這件事情你知道嗎？）
      在賓館的房間床上有這些，誰拿的我不知道。」、「（問
      ：戊○○還有說他有被逼問這些金融卡、信用卡的密碼，
      有這回事嗎？）沒有，、、」、「（問：戊○○還說是丙○○逼問他，而你在旁紀錄，有這回事嗎？）沒有這回事
      ，我要求我們3 人一起測謊。」、「（問：離開賓館之後
      ，你們去哪裡？）去找博仔，我與丙○○、戊○○，開戊○○的車子，丁○○與乙○○1 部車，麻糬與紅猴1 部車
      ，我們有去加油站加油，是用戊○○的卡刷卡的，找不到
      博仔，就去找天明，天明是丙○○的朋友，後來天明找到
      之後，他們不知道講什麼，我們就去買東西吃了，丙○○
      、戊○○及我3 個人一起下車，去買牛肉餡餅，還有買飲
      料，戊○○說要吃檳榔，我說檳榔在車上，自己去拿，戊○○就跑掉了，、、」、「（問：你們離開賓館時，丁○○有坐上你們的車子嗎？）坐一下就到乙○○的車子。」
      、、、「（問：丙○○與戊○○就這件事情，他們有沒有
      達成什麼處理？）他們就說要找他的上面，戊○○有答應
      要換東西或賠錢，就是一個交代。」、、、「（問：戊○○說你有拿槍押他，有沒有這件事情？）沒有，、、」、
      「（問：戊○○後來跑掉了，後來你們怎麼做？）我與麻
      糬、紅猴1 台車，甲○○、丙○○、丁○○、乙○○1 台
      車，回台北。」、、、「（問：後來你們到台北之後如何
      ？）我就先走了，因為我家在附近而已，我那時候住在台
      北市○○○路○段頂好商場附近。」、「（問：你回台北
      之後，你們這兩部車第1 個停頓的地方？）基隆路、松山
      路那邊的晶晶賓館，、、、」、「（問：你剛才說你沒有
      紀錄戊○○的金融卡的密碼，你們有沒有人搜他的身體？
      ）沒有人搜他。」、「（問：提示94年度他字第345 號卷
      第19到20頁，你在檢察官那裡所述實在嗎？）實在。」、
      「（問：同卷第21到26頁警訊筆錄，警方有對你刑求嗎？
      ）沒有。」、「（問：同上卷頁，你在警訊所述，是否實
      在？）實在。」、「（問：提示同卷第27到28頁檢察官訊
      問筆錄，你所述是否實在？）實在。」、「（問：提示同
      卷第28頁，你在檢察官訊問時，是否有跟檢察官說『因為
      我事後聽他們在對話，才知道是戊○○本來向小胖要買毒
      品後來又不買，他又欠小胖兩萬元才打他』，你是否有這
      樣講？）是的。」、「（問：提示同卷第28頁，你是否有
      回答檢察官戊○○的東西是小胖拿走的，他有拿走提款卡
      1 、20張，1 本護照及駕照，你是否有這樣回答？）有。
      」、「（問：提示同卷第27頁，你是否在檢察官訊問時，
      有回答『我們當時只有我、庚○○、麻糬、丙○○有打戊○○』？）有。」、「（問：提示同卷第28頁，你是否有
      回答檢察官現場有藍波刀，是小胖的？（提示並告以要旨
      ）有。」等語（以上參本院審卷【卷二】96年7 月4 日審
      判筆錄第38至47頁）。
（八）是由證人己○○之上述證詞，可知渠係證稱：
     1、渠之綽號為「水溝」，與綽號「小胖」之丙○○是朋友
        ，94年9 月11日，渠與丙○○、共同被告丁○○、「紅
        猴」、「麻糬」等人一起南下到苗栗縣竹南鎮，並至證
        人甲○○家。
     2、在證人甲○○住處半小時後，證人甲○○帶渠等去喝酒
        ，渠未拿槍押證人甲○○。後來丙○○、證人甲○○、
        共同被告丁○○，及渠、「紅猴」、「麻糬」等人，分
        乘兩部車至汽車旅館。
     3、到上述汽車旅館之後，證人甲○○、丙○○有離開，俟
        丙○○等人帶證人戊○○回來後，共同被告丁○○方離
        開。當時氣氛不好，丙○○與「麻糬」打證人戊○○，
        渠在旁勸架，丙○○手上沒有拿武器。
     4、之後，證人戊○○與丙○○在聊毒品的事情，證人戊○○賣假毒品給丙○○，但證人戊○○稱是真的。渠在汽
        車旅館的房間床上，有看到證人戊○○的金融卡、信用
        卡，但不知誰拿的。丙○○並未逼問證人戊○○上述卡
        片的密碼，渠亦未記錄密碼的號碼。
     5、之後，離開汽車旅館要去找「博仔」，因為證人戊○○
        稱毒品是從那裡拿的。渠與丙○○、證人戊○○開證人
        戊○○的車子，共同被告丁○○亦在同1 部車上，渠沒
        有拿槍押證人戊○○；後來共同被告丁○○、乙○○坐
        同1 部車，「紅猴」與「麻糬」同1 部車。但後來找不
        到「博仔」，就去找「天明」，找到「天明」後，渠、
        丙○○及證人戊○○一起下車去買東西吃，證人戊○○
        說要吃檳榔，渠叫證人戊○○去車上拿，證人戊○○就
        跑掉了。
     6、渠與「紅猴」與「麻糬」同1 部車，證人甲○○、丙○○及共同被告丁○○、乙○○1 部車，一起驅車至台北
        市○○路與松山路附近之晶晶賓館，後來渠先行離開。
     7、渠在警詢及檢察官訊問時陳述之內容均實在，警員沒有
        對渠刑求。
（九）但參酌證人己○○於檢察官訊問時陳稱：「我們當時只有
      我、庚○○、麻糬、丙○○有打戊○○」（參94年度他字
      第345 號卷第27頁）、「因為我事後聽他們在對話，才知
      道是戊○○本來向小胖要買毒品後來又不買，他又欠小胖
      兩萬元才打他」、「現場有藍波刀，是小胖的」（以上參
      同上卷第28頁）等語；渠於警詢時陳稱：「、、、，在房
      間裡小胖【即指丙○○】問阿德【即指證人戊○○】話時
      小胖就出手打他，我也有打他，我是用拳頭打他的，小胖
      是用拳頭及藍波刀打阿德的頭部。」（參同上卷第23頁）
      、「提款卡大約是20張，這些東西都是小胖拿去，我不知
      道在那裡」（參同上卷第25頁）等語，與渠在上述審理時
      證述之內容相較，實有重大歧異。按被告以外之人於檢察
      事務官、司法警察官或司法警察調查中所為之陳述，與審
      判中不符時，其先前之陳述具有較可信之特別情況，且為
      證明犯罪事實存否所必要者，得為證據，刑事訴訟法第15
      9 條之2 定有明文。本院審酌證人己○○於警詢中、檢察
      官詢問時之陳述距案發日較近，當時記憶自較深刻，可立
      即反應所知，不致因時隔日久而遺忘案情；且較無來自其
      他共同被告同庭在場之壓力，而出於虛偽不實之證述，或
      事後串謀而故為迴護其他共同被告之機會，揆諸上開說明
      ，其於警詢、檢察官訊問中所為之陳述，客觀上應具有較
      可信之特別情況，且亦為證明犯罪事實存否所必要，依上
      揭規定，其於警詢、檢察官訊問中之供述自有證據能力【
      證人即共同被告己○○於警詢時之陳述，與審理時不符時
      ，其先前之陳述，具備『較可信之特別情況』及『證明犯
      罪事實存否所必要』2 要件，則渠於警詢時之陳述，具有
      證據能力。準此，渠於檢察官訊問時之陳述，與審理時不
      符之際，渠於檢察官訊問時之『先前陳述』，具備上述2
      要件，亦具有證據能力，附此敘明。】。復徵之渠於本院
      審理時證稱渠於警詢及檢察官訊問時所為之陳述實在等語
      ，益徵渠於檢察官訊問時之陳述，為真實可採。因此，渠
      於警詢、檢察官訊問時陳稱渠與「麻糬」、丙○○等人，
      在上述汽車旅館，毆打證人戊○○，丙○○並持藍波刀及
      徒手毆打證人戊○○。丙○○打證人戊○○之原因，乃係
      證人戊○○本欲向綽號「小胖」之丙○○購買毒品，但後
      來又不買。證人戊○○的提款卡，係由丙○○取走等情為
      真實可採，渠於本院審理時之證詞，顯為推卸自己之責任
      ，並迴護丙○○及其餘共同被告，不足為採。
（十）證人戊○○雖證稱渠與「天明」、「博仔」至台北買1 部
      賓士車，但未成交，並否認係為購買毒品。但徵諸證人甲○○、乙○○、己○○之上述證詞，可證明證人戊○○確
      係於上述時地，與「天明」、「博仔」一起至臺北市，欲
      透過證人丙○○之介紹購買毒品，但因故並未成交。然因
      購買、持有毒品，事涉違法，證人戊○○於作證時，乃堅
      稱並非欲購買毒品，實為人之常情。且渠於逃離證人丙○○、共同被告己○○等人之掌控後，旋即至苗栗縣警察局
      竹南分局對證人丙○○等人提出強盜等告訴，此有警詢筆
      錄1 份在卷可憑（參94年度監字第127 號卷第5 至7 頁）
      。而警員於證人丙○○之住處，搜得證人戊○○之國民身
      分證、護照等證件，此有臺灣臺北地方法院搜索票、台北
      市政府刑事警察大隊扣押物品目錄表、戊○○之國民身分
      證、護照、退伍令、台胞證、強制汽車責任保險費收據、
      保險證、統一發票、交通部公路局自行收納款項收據、裕
      隆汽車製造股份有限公司電子計算機開立專用汽車出廠與
      貨物稅完稅照證等在卷可考（參94年度偵字第4233號卷第
      65至68頁）。準此，證人戊○○除前述於上述時間，與「
      天明」、「博仔」至台北欲買賓士車1 台乙節不實外，其
      餘證詞均屬信而有徵，堪以採信，附此敘明。
（十一）是由證人甲○○、戊○○、乙○○及己○○之上述證詞
        ，參酌證人丙○○於本院審理時結證稱：「（問：請陳
        述與他們2 人認識的經過？）、、、我直接到甲○○的
        住家，兩部車子過去，當時我與我弟弟【指丁○○】、
        己○○、紅猴、麻糬、乙○○，1 共6 個人、、、，因
        為是甲○○介紹給我的，我要甲○○給我一個交代，我
        們在松岩逸汽車旅館租了兩個房間，我跟甲○○說我直
        接去找戊○○不好，你去找戊○○出來與我們談、、、
        ，當時是我跟甲○○兩個人一起去松岩逸汽車旅館有一
        段路的加油站，、、、，我們就到了松岩逸，當時去那
        邊時，乙○○先動手打戊○○，己○○也有打戊○○，
        其實看驗傷單可以看出戊○○並沒有受很重的傷，他們
        只是打抱不平，、、」（參本院審卷【卷一】96年1 月
        31日審判筆錄第4 至5 頁）、「（問：你要修理戊○○
        ，有帶什麼東西嗎？）我沒有事先準備，但是我隨身出
        門都有帶1 把玩具槍，其他人沒有。」、「（問：為何
        甲○○與戊○○都說他們有被這把槍抵住過？）沒有，
        那是到松岩逸旅館時，我把這把槍丟在桌上，他們才看
        到。」等語（參同上審卷第10至11頁）；被告丁○○於
        檢察官訊問時陳稱與丙○○、共同被告己○○及乙○○
        等人，一同至竹南鎮尋找證人戊○○，並在松岩逸汽車
        旅館內，目睹戊○○遭致毆打，並遭致逼迫還款之情事
        等情（參94年度偵字第4223號卷第99至101 頁）；共同
        被告己○○於本院審理時陳稱：「（問：剛才提示的94
        年度他字第345 號偵查卷第28頁第2 行所謂的『他們』
        是指誰？）戊○○及丙○○」等語（參本院審卷【卷二
        】96年7 月4 日審判筆錄第58頁），並衡酌卷附之慈祐
        醫院診斷證明書影本1 份（參94年度監字第127 號卷第
        12頁）、戊○○之國民身分證、護照等證件、文件、臺
        灣苗栗地方法院檢察署95年1 月25日苗檢堂律94偵第42
        33字第1439號函各1 份（均為影本，參94年度偵字第42
        33號卷第66至68頁、第91頁），及衡量扣案之藍波刀1
        支（參同上偵卷第92頁），可證明下列事實：
     1、丙○○經由「奇男」之男子，認識證人甲○○，證人甲○○則由「奇男」之男子處，得悉丙○○有從事介紹買
        賣毒品之工作，並將此訊息告知戊○○，復將丙○○之
        聯絡電話告知戊○○。
     2、證人戊○○於94年9 月11日前2 、3 日間某日，偕同「
        博仔」、「天明」，一同駕車至臺北市○○路，欲透過
        丙○○之介紹購買毒品，但因故並未成交。丙○○因此
        心生不滿，覺得非常沒有面子，且明知證人戊○○並未
        積欠其任何債務，但欲向證人戊○○尋釁，並趁機強盜
        證人戊○○之財物，乃與本件共同被告乙○○、己○○
        、丁○○、「紅猴」、「麻糬」共6 人，共同駕車南下
        苗栗縣。先由丙○○於94年9 月11日凌晨2 時許，示意
        共同被告乙○○撥打電話予證人甲○○，並相約在苗栗
        縣竹南鎮○○里○○路○ 段501 號旁巷口處碰面。俟證
        人甲○○抵達現場後，共同被告己○○，乃持類似手槍
        之物品1 枝抵住證人甲○○之身體，丙○○及乙○○乃
        夥同另4 人，分乘2 部自用小客車，將甲○○強押至址
        設苗栗縣竹南鎮○○里○○○路181 號「松岩逸汽車旅
        館」某房間內，限制證人甲○○之行動自由。
     3、丙○○於同日4 時許，示意證人甲○○撥打電話予證人
        戊○○，要求證人戊○○至頭份鎮○○里○○○路與公
        北三街口處之加油站見面。證人戊○○旋即駕駛車牌號
        碼5P─7677號自用小客車至該處，但當證人戊○○抵達
        上址之際，丙○○乃緊隨於證人甲○○之後，並以類似
        手槍之物品1 枝抵住戊○○之身體，強押證人戊○○進
        入丙○○所駕駛之自用小客車，隨即駕車前往松岩逸汽
        車旅館。
     4、丙○○隨即以1 手持藍波刀1 支，另1 手持前述類似手
        槍之物品1 枝，並以該物品底部敲擊戊○○之頭部。而
        同在現場之共同被告己○○、乙○○、丁○○及「紅猴
        」、「麻糬」等人，即徒手毆打證人戊○○之頭部及肩
        膀等部位，證人戊○○因之受有左側頭部挫瘀傷4 ×3
        公分及左手臂穿刺傷0.5 ×0. 5公分之傷害，丙○○並
        質問戊○○：「我的貨（指毒品）不好是不是」等語，
        並對戊○○本來欲向丙○○購買毒品，但後來並未購買
        等情大發雷霆。其後，丙○○等一行人便將甲○○帶至
        隔壁房間，而於現場遺留丙○○、己○○及「紅猴」、
        「麻糬」之男子，由其中1 人對戊○○稱：「之前買賣
        沒有成功，要拿出100 萬元來賠」等語，但不為證人戊○○所允諾，丙○○即趁勢強取證人戊○○身上之2000
        餘元。之後共同被告己○○，乃與戊○○商討還款之相
        關事宜。又約略經過2 至3 小時之時間，丙○○命共同
        被告乙○○、丁○○至證人戊○○之車上，將值錢之物
        品取下，共同被告乙○○隨後進入證人戊○○遭囚禁之
        房間內，並手持與丁○○共同自證人戊○○之自用小客
        車上所取得之財物共3 包（內含戊○○之現金卡、提款
        卡、國民身分證、護照、退伍令、台胞證、強制汽車責
        任保險費收據、保險證、統一發票、交通部公路局自行
        收納款項收據、裕隆汽車製造股份有限公司電子計算機
        開立專用汽車出廠與貨物稅完稅照證等物）。丙○○即
        負責逼問戊○○之提款卡密碼，己○○則在一旁負責紀
        錄。
     5、嗣於同日中午時間，復由丙○○駕駛證人戊○○所有之
        車牌號碼5P─7677號自用小客車，而共同被告丁○○則
        乘坐於右前座，共同被告己○○並手持類似手槍之物品
        1 枝抵住證人戊○○之身體，而強押證人戊○○共同乘
        坐於後座，並立即前往尋找「天明」及「博仔」。然而
        於尋訪至「博仔」住處之際，丙○○所駕駛搭載共同被
        告己○○及證人戊○○之車輛先行離去，而當車輛駛至
        竹南鎮○○路與永貞路口處時，丙○○與共同被告己○○2 人並先後下車，而證人戊○○即趁汽車鑰匙未拔取
        之際，趁機駕車離去，並報警處理。警員進而在戊○○
        所有之自用小客車上扣得丙○○所有之行動電話2 支及
        藍波刀1 支等物。而證人甲○○則為丙○○等6 人，分
        乘2 部自用小客車押至台北市之晶光旅社，迄於94 年9
        月12日上午7 時許，證人甲○○則趁機逃離該旅館。
（十二）至證人丙○○於本院審理時結證稱：透過證人甲○○認
        識證人戊○○，證人戊○○於94年9 月份拿毒品過來，
        渠以30萬元向證人戊○○購買海洛因毒品，數量為1 兩
        半，當場試用效果很好，但拿回去使用之後，發覺摻太
        多葡萄糖而效果不佳，此事共同被告己○○等人均知道
        。渠向證人甲○○告知證人戊○○拿不好的毒品給渠，
        渠要求證人甲○○給一個交待，並請證人甲○○找證人
        戊○○出來與渠談，證人甲○○即自動與渠等上車，沒
        有人拿槍押證人甲○○。後來證人甲○○約證人戊○○
        見面，渠與證人甲○○一起至離「松岩逸汽車旅館」有
        一段距離之加油站，證人戊○○看見渠時心虛，渠要求
        證人戊○○到上述汽車旅館談，證人戊○○自行上車至
        前述汽車旅館。共同被告己○○、乙○○問證人戊○○
        此事如何解決，是拿毒品交換，或者是退錢。在汽車旅
        館內，沒有人要求證人戊○○提供提款卡，亦未逼問證
        人戊○○之提款卡密碼。證人戊○○稱想辦法拿毒品還
        渠，先帶渠找「天明」，渠向天明借15萬元現金。後來
        要找「阿田」，但沒找到。之後找「阿博」，但沒等到
        「阿博」，此時，渠、共同被告己○○、證人戊○○3
        人肚子餓，一起下車買食物，證人戊○○跟共同被告己○○稱要吃檳榔，共同被告己○○稱車上有，證人戊○○回車上拿，但開車走掉。渠及證人甲○○等人即駕車
        回台北，渠租了1 個房間給證人甲○○住。渠當天隨身
        攜帶1 把玩具槍，其他人沒有帶，但當天沒有用到該把
        玩具槍，藍波刀是證人戊○○的，不是渠的。之後渠之
        住處為警持搜索票搜索，其中1 個包包內有證人戊○○
        之證件，那個包包是共同被告乙○○的等語（以上參本
        院審卷【卷一】96年1 月31日審判筆錄第4 至23頁）。
        然查：
     1、證人甲○○經由「奇男」之男子，認識證人丙○○，並
        得悉證人丙○○有從事介紹買賣毒品之工作，並將此訊
        息告知證人戊○○。而證人戊○○於94年9 月11日前2
        、3 日間某日，偕同「博仔」、「天明」一同驅車至臺
        北市○○路，欲透過證人丙○○之介紹購買毒品，但因
        故並未成交等情，已如前述【參理由欄三（一）至（二
        ）、（十）至（十一）】。
     2、證人甲○○在上述時、地，為共同被告己○○以類似槍
        枝之物品抵住身體，強押上車，丙○○及共同被告乙○○等人分乘2 部自用小客車，將渠帶至苗栗縣竹南鎮○○里○○○路181 號「松岩逸汽車旅館」，限制渠之行
        動自由。嗣證人戊○○趁機逃逸後，證人甲○○亦為丙○○等人強押至台北市前述旅館，迄於94年9 月12 日7
        時許趁機逃離等情，已如前述【參理由欄三（一）至（
        二）】。而果若證人丙○○證稱係甲○○自願上渠所駕
        駛之車輛，及一同至松岩逸汽車旅館，並無強押證人甲○○之情事，則於證人戊○○趁隙逃離之後，證人丙○○等人，即可讓住於苗栗縣竹南鎮之證人甲○○自行回
        家，或者將證人甲○○載回住處，焉有將證人甲○○，
        載至距離證人甲○○住處甚遠的台北市之理？且證人甲○○若非行動自由遭證人丙○○等人剝奪，何須趁機逃
        離前述台北市賓館？由此可見，證人丙○○此節證詞不
        符常情，且與證人甲○○之證詞相左，不能採信。
     3、證人戊○○與證人丙○○、甲○○至「松岩逸汽車旅館
        」後，遭證人丙○○以類似槍枝之物品及藍波刀敲擊身
        體，並為共同被告己○○等人毆打成傷。證人丙○○並
        質問證人戊○○渠之毒品是否不好，並對證人戊○○本
        來欲買毒品，後來欲又不買之事大發雷霆。復由證人丙○○等人中1 人，因毒品買賣未成乙事，向證人戊○○
        強索100 萬元。嗣後證人丙○○命共同被告乙○○、丁○○，將證人戊○○之提款卡、國民身分證等財物自上
        述自用小客車取下，並逼問證人戊○○提款卡之密碼，
        共同被告己○○負責記錄等情，業據證人甲○○、戊○○及證人即共同被告乙○○、己○○等人證述屬實，亦
        如前述【參理由欄三（一）至（六）、（九）至（十一
        ）】。
     4、果若證人丙○○證稱證人戊○○係因心虛自行上車自願
        到「松岩逸汽車旅館」，沒有人剝奪證人戊○○之行動
        自由，沒有強盜證人戊○○之財物等情為真，為何證人
        丙○○之住處，為警持搜索票搜索之結果，查獲證人戊○○之國民身分證等證件及文件？證人戊○○為何要趁
        機逃逸，並冒誣告重責而訴警究辦？證人丙○○實無法
        自圓其說。
     5、至證人丙○○證稱如果有強押證人戊○○等情事，焉能
        讓證人戊○○駕車逃離等語。但就上述情節觀之，證人
        丙○○等人，或係疏忽，或係太有把握證人戊○○無法
        逃離其等之掌握，致使證人戊○○趁機逃離證人丙○○
        等人之掌控，實在情理之中，尚不能以證人戊○○駕車
        逃離上述處所，而認證人丙○○等人，並無剝奪證人戊○○之行動自由。由此足證，證人丙○○之上述證詞，
        顯為卸責之詞，均不足為採。
（十三）至證人丁○○於本院審理時結證稱：沒有人拿槍押證人
        甲○○，證人甲○○跟渠等上賓館，證人甲○○貪圖渠
        兄【指丙○○】身上有一些嗎啡可以打。渠在賓館睡覺
        ，不知道丙○○等人談什麼事情。後來聽到有人爭吵，
        突然多1 個人【指證人戊○○】來，渠聽到丙○○稱「
        你賣的東西是假的，摻太多，不能打」，渠沒有看到藍
        波刀及槍等語（參本院審卷【卷二】96年7 月4 日審判
        筆錄第4 至15頁）。但查，渠之上述證詞，核與證人甲○○、戊○○、乙○○、己○○之上述證詞不符，顯係
        迴護丙○○及推卸自己之責任，亦不足為採。
（十四）至共同被告乙○○辯稱係受丙○○之脅迫，方於上述時
        地，與丙○○至苗栗縣竹南鎮、松岩逸汽車旅館，情非
        得已等語；共同被告丁○○辯稱渠精神狀況不好，大部
        分的時間均在睡覺等語。雖共同被告丁○○罹患精神分
        裂症，此有長庚紀念醫院診斷證明書1 份在卷可佐（參
        94年度偵字第4233號卷第103 頁）。然查，證人甲○○
        係由共同被告乙○○之電話邀約，方與丙○○、共同被
        告己○○、丁○○、「紅猴」、「麻糬」等人見面，而
        證人甲○○為共同被告己○○持類似手槍之物品槍押上
        車，並強押至松岩逸汽車旅館。俟證人戊○○、甲○○
        、丙○○進入上述汽車旅館後，證人戊○○為丙○○等
        人毆打成傷，共同被告乙○○、丁○○2 人，將證人戊○○置於上述車輛之提款卡等財物取下，由丙○○逼問
        密碼、共同被告己○○記錄密碼。嗣丙○○等人，強押
        證人戊○○尋找「天明」、「博仔」，而證人戊○○趁
        機駕車逃逸。丙○○、共同被告己○○等人，將證人甲○○強押至台北市之賓館等過程，共同被告乙○○、丁○○2 人均全程參與。且共同被告乙○○、丁○○2 人
        ，在上述過程中，並未出言阻止丙○○等人，復未離開
        現場，以行動表示不同意丙○○等人之作為，將渠等之
        行為，與丙○○等人之行為，做一明確之區隔，而係至
        證人戊○○之車上，將前述提款卡等物品取下，交付丙○○。再斟酌共同被告乙○○係1 成年人，衡情有自己
        決定應該如何而為之能力，且本件並無共同被告乙○○
        於案發當時受丙○○脅迫之證據。復衡酌證人即共同被
        告乙○○證稱：案發當天丁○○精神狀況還好，還算正
        常等語（參本院審卷【卷二】96年7 月4 日審判筆錄第
        31頁），共同被告丁○○陳稱案發當天精神不好，但沒
        有發病，行為舉止正常等語（參本院審卷【卷二】96年
        7 月4 日審判筆錄第15至16頁），由此足證共同被告丁○○於案發當天精神狀況正常。由此可見，共同被告乙○○、丁○○2 人，與丙○○、共同被告己○○、「紅
        猴」、「麻糬」等人，對於上述強盜、妨害自由及傷害
        等行為，具有犯意聯絡與行為分擔。渠等上述辯解，實
        為虛妄，不能採信。
（十五）綜上，共同被告乙○○、丁○○、己○○等人之上述辯
        解，顯為臨訟卸責之詞，均不足採信。此外，復有慈祐
        醫院診斷證明書1 份、經變造之庚○○國民身分證、汽
        車駕駛執照正反面1 份、臺灣臺北地方法院搜索票、台
        北市政府刑事警察大隊扣押物品目錄表、戊○○之國民
        身分證、護照、退伍令、台胞證、強制汽車責任保險費
        收據、保險證、統一發票、交通部公路局自行收納款項
        收據、裕隆汽車製造股份有限公司電子計算機開立專用
        汽車出廠與貨物稅完稅照證各1 份在卷可考（以上均為
        影本），其等犯行，洵堪認定。
四、核被告乙○○、丁○○、己○○3 人所為，均係犯刑法第27
    7 條第1 項之傷害罪、第302 條第1 項之剝奪他人行動自由
    罪及第330 條第1 項之結夥攜帶兇器強盜罪。而被告乙○○
    另犯刑法第216 條、第212 條之行使變造特種文書罪。被告
    乙○○於變造庚○○之國民身分證及汽車駕駛執照後，復持
    以行使，其變造之低度行為，應為其後行使之高度行為所吸
    收，僅論以行使變造特種文書罪。被告乙○○與丙○○，就
    前揭行使變造特種文書罪之間，被告己○○、丁○○、乙○○及丙○○，與「紅猴」、「麻糬」之成年男子，就上開傷
    害、剝奪他人行動自由及加重強盜等罪之間，互有犯意聯絡
    及行為分擔，均應論以共同正犯。又被告乙○○、丁○○、
    己○○3 人，先後以類似槍枝之物品，強押甲○○、戊○○
    上車後，並強押至「松岩逸汽車旅館」等妨害自由之行為，
    時間緊接，所犯為構成要件相同之罪名，顯係基於概括犯意
    反覆為之，為刑法修正前之連續犯【被告3 人於行為後，刑
    法第56條連續犯之規定，業於94年2 月2 日修正公布刪除，
    並於95年7 月1 日施行，則被告3 人之犯行，因行為後新法
    業已刪除連續犯之規定，此刪除雖非犯罪構成要件之變更，
    但顯已影響行為人刑罰之法律效果，自屬法律有變更，依新
    法第2 條第1 項規定，比較新、舊法結果，仍應適用較有利
    於被告3 人之行為時法律即舊法論以連續犯（最高法院95年
    第8 次刑事庭會議決議參照）】，均應依修正前刑法第56條
    之規定論以1 罪。又被告乙○○、丁○○、己○○3 人所犯
    前揭傷害、連續妨害自由及加重強盜等罪間，互有方法、目
    的之牽連關係，均應依修正前刑法第55條後段之規定，從一
    重之加重強盜罪論處【被告等3 人於行為後，刑法第55條後
    段牽連犯之規定，業於94年2 月2 日修正公布刪除，並於95
    年7 月1 日施行，則被告之犯行，因行為後新法業已刪除牽
    連犯之規定，此刪除雖非犯罪構成要件之變更，但顯已影響
    行為人刑罰之法律效果，自屬法律有變更，依新法第2 條第
    1 項規定，比較新、舊法結果，仍應適用較有利於被告等3
    人之行為時法律即舊法論以牽連犯（最高法院95年第8 次刑
    事庭會議決議參照），而認上揭傷害、妨害自由及加重強盜
    之事實，具有修正前刑法牽連犯之裁判上一罪關係】。而被
    告乙○○所犯行使偽造特種文書及加重強盜罪之間，犯意各
    別，罪名互異，應予分論併罰。被告乙○○、丁○○、己○○3 人，各自有如犯罪事實欄所述之論罪科刑與刑罰執行紀
    錄，此有臺灣高等法院被告前案紀錄表各3 份附卷可稽，其
    等3 人於有期徒刑假釋交付保護管束期滿未經撤銷，其未執
    行之刑，以已執行論，5 年內均「故意」再犯本件前述有期
    徒刑以上之罪。按刑法第2 條第1 項之規定，係規範行為後
    「法律變更」所生新舊法比較適用之準據法，故被告行為後
    刑法條文之修正，對於被告並無有利或不利之情形者（例如
    新舊法處罰輕重相同，犯罪構成要件亦無寬嚴之別等），即
    無適用修正後刑法第2 條第1 項之規定比較新舊法適用之問
    題。修正刑法第47條雖將舊刑法修正限制為受徒刑之執行完
    畢，或一部之執行而赦免後，5 年以內「故意」再犯有期徒
    刑以上之罪者，始成立累犯。但上述新舊法之規定，對於被
    告乙○○、丁○○、己○○等3 人，不論依95年7 月1 日修
    正施行前之刑法第47條或修正施行後之刑法第47條第1 項之
    規定，均構成累犯，對被告等3 人而言，並無有利或不利之
    情形。依上說明，應無適用修正後刑法第2 條第1 項之規定
    比較新舊法適用之問題（參見最高法院95年度台上字第5589
    號判決意旨）。是本件被告乙○○、丁○○、己○○等3 人
    ，毋庸依刑法第2 條第1 項規定為新舊法之比較，而應依一
    般法律適用原則，適用裁判時刑法第47條第1 項之規定，就
    被告乙○○、丁○○、己○○3 人所犯加重強盜，及被告乙○○所犯之行使變造特種文書罪部分，均論以累犯（參照最
    高法院95年11月7 日第21次刑事庭會議決議意旨及95年度台
    上字第7241號判決），並均加重其刑。爰審酌被告乙○○與
    丙○○共同變造庚○○之國民身分證及汽車駕駛執照，後持
    以向租車行租車而行使變造之特種文書，業已損害庚○○及
    租車行，實不足取；被告乙○○、丁○○、己○○等3 人，
    明知戊○○並未積欠丙○○任何債務，丙○○因與戊○○間
    之毒品交易，因故未成交而對戊○○不滿，竟與丙○○、「
    麻糬」、「紅猴」等人，持類似手槍之物品，於上述時地，
    先後剝奪甲○○、戊○○之行動自由，進而共同對戊○○傷
    害、強盜戊○○之財物，惡性非輕。復衡酌其等於犯罪後飾
    詞卸責，否認犯行，犯後態度不佳，再斟酌其等犯罪之動機
    、目的、手段、造成之損害等一切情狀，分別就其等3 人所
    犯之加重強盜罪及被告乙○○所犯之行使變造特種文書罪，
    量處如主文所示之刑。又查，被告乙○○犯上述行使變造特
    種文書罪之時間，係在96年4 月24日之前，所犯符合中華民
    國九十六年罪犯減刑條例所定之減刑條件，爰依同條例第2
    條第1 項第3 款之規定，減其宣告刑二分之一，故減為如主
    文所示之刑，並與不應減刑之加重強盜罪，依修正前刑法第
    51 條 第5 款之規定，定其應執行刑【被告乙○○行為後，
    刑法第51條業於94年1 月7 日修正公布，並於95年7 月1 日
    施行，修正前刑法第51條規定：「數罪併罰，分別宣告其罪
    之刑，依左列各款定其應執行者：」，其中第5 款規定：「
    宣告多數有期徒刑者，於各刑中之最長期以上，各刑合併之
    刑期以下，定其刑期。但不得逾二十年。」。修正後刑法第
    51條第5 款規定：「宣告多數有期徒刑者，於各刑中之最長
    期以上，各刑合併之刑期以下，定其刑期。但不得逾三十年
    。」，比較結果，修正後刑法並非較有利於被告乙○○，依
    刑法第2 條第1 項前段之規定，仍應依修正前刑法，定其應
    執行之刑，附此敘明。】。末查，被害人庚○○之國民身分
    證及汽車駕駛執照上經變造為被告「乙○○」之照片各1 張
    ，係被告乙○○所有，且係其供本件犯罪所用之物，此業據
    被告乙○○於檢察官偵訊中供述綦詳，雖未扣案於本件刑事
    案件中（扣案於丙○○前述案件中），並未滅失；扣案之藍
    波刀1 支，係共同正犯丙○○所有，且供犯罪之用，依據共
    犯責任共同之理論，均應依刑法第38條第1 項第2 款之規定
    ，併予宣告沒收。至共同正犯丙○○、共同被告己○○所持
    有之類似槍枝之物品，均未扣案，且無證據足資證明現仍存
    在，為免將來執行之困難，爰不予宣告沒收，附此敘明。
據上論斷，應依刑事訴訟法第299 條第1 項前段，刑法第28條、
修正前刑法第56條、第216 條、第212 條、第277 條第1 項、第
302 條第1 項、第330 條第1 項、修正前刑法第55條後段、第47
條第1 項、修正前刑法第51條第5 款、第38條第1 項第2 款，中
華民國九十六年罪犯減刑條例第2 條第1 項第3 款、第7 條、第
11條，刑法施行法第1 條之1 ，判決如主文。
本案經檢察官魏宏安到庭執行職務。
中　　華　　民　　國　　96　　年　　8 　　月　　1 　　日
　　　　　　　　　刑事第三庭審判長法　官  柳章峰
                                  法　官　吳國聖
                                  法　官　呂曾達
以上正本證明與原本無異。
如不服本判決，應於判決送達後10日內向本院提出上訴狀（應抄
附繕本），其未敘述上訴理由者，應於上訴期間屆滿後20日內補
提理由書狀於本院，上訴於臺灣高等法院臺中分院。告訴人或被
害人如對於本判決不服者，應具備理由請求檢察官上訴，其上訴
期間之計算係以檢察官收受判決正本之日期為準。
                                  書記官  許千士
中　　華　　民　　國　　96　　年　　8 　　月　　1 　　日
附錄論罪科刑法條
刑法第216 條、第212 條、第277 條第1 項、第302 條第1 項、
第330 條第1 項。
中華民國刑法第216條
（行使偽造變造或登載不實之文書罪）
行使第 210 條至第 215 條之文書者，依偽造、變造文書或登載
不實事項或使登載不實事項之規定處斷。
中華民國刑法第212條
（偽造變造特種文書罪）
偽造、變造護照、旅券、免許證、特許證及關於品行、能力服務
或其他相類之證書、介紹書，足以生損害於公眾或他人者，處1
年以下有期徒刑、拘役或3 百元以下罰金。
中華民國刑法第277條
（普通傷害罪）
傷害人之身體或健康者，處 3 年以下有期徒刑、拘役或 1 千元
以下罰金。
犯前項之罪因而致人於死者，處無期徒刑或 7 年以上有期徒刑；
致重傷者，處 3 年以上 10 年以下有期徒刑。
中華民國刑法第302條
（剝奪他人行動自由罪）
私行拘禁或以其他非法方法，剝奪人之行動自由者，處 5 年以下
有期徒刑、拘役或 3 百元以下罰金。
因而致人於死者，處無期徒刑或 7 年以上有期徒刑，致重傷者，
處 3 年以上 10 年以下有期徒刑。
第 1 項之未遂犯罰之。
中華民國刑法第330條
（加重強盜罪）
犯強盜罪而有第 321 條第 1 項各款情形之一者，處 7 年以上有
期徒刑。
前項之未遂犯罰之。
